

ĐINH THỊ KIM HUẾ

Dược sỹ Marketing

LIÊN HỆ

3

0975619842

8

Nữ

24/08/1996

9

Yên Phúc - Phúc La -Hà Đông - Hà Nôi

8+

huedinh248@gmail.com

A

https://www.facebook.c om/KimHue248

kimhue.248

KŸ NĂNG

Tin học văn phòng

Tiếng Anh

Làm việc nhóm

Giao tiếp

Thuyết trình

CHỨNG CHỈ

Chứng chỉ MOS Word Chứng chỉ MOS Excel

SỞ THÍCH













MUC TIÊU NGHÊ NGHIÊP

Sau một năm sẽ trở thành chuyên viên Marketing, thành thạo được các kỹ năng và đạt được thành tích tốt ở trong công ty, có thể độc lập phát triển một sản phẩm.

Sau 2-3 năm sẽ hoàn thiện các kỹ năng và kiến thức về Marketing của mình, có thể hỗ trợ được các đồng nghiệp khác và trở thành chuyên viên Marketing xuất sắc trong công ty.

Học vấn

2014-2019

Trường Học viện Quân y

Bằng Khá ngành Dược học

2010-2013

Trường THPT Tiên Hưng

Học sinh Giỏi

KINH NGHIỆM LÀM VIỆC

20**18**

Telesale

Công ty TNHH HBG

Tư vấn, thuyết phục khách hàng và lên phác đồ điều tri

2016-2018

Hoc viêc

Tại nhà thuốc

Nhận biết được các loại thuốc, tư vấn sử dụng thuốc, kỹ năng giao tiếp với bệnh nhân

2016-2018

Bán hàng Online

Thực phẩm chức năng Học viện Quân y

Có được kỹ năng tư vấn, giao tiếp và thuyết phục khách hàng

2014-2016

Gia sư

Học sinh cấp I, II

Có được khả năng truyền đạt tốt giúp người khác dễ hiểu vấn đề, khả năng thuyết trình, thuyết phục người khác

HOẠT ĐỘNG

2018

Giảng dạy

Dự án The Spero Project Tình nguyện viên

2018

Tuyên truyền, vận động hiến máu Youth Viet Nam

Tình nguyện viên

2017

Tuyên truyền, vận động hiến máu Ngày hội tình nguyện Ngày Chung Đôi Tình nguyên viên